# María De los Ángeles Toro Serres

+569 97468321

Maryjannee100@gmail.com

Felipe Camiroaga 3028, San Felipe, Región de Valparaíso.



#### **Perfil Profesional**

Ingeniera en Administración mención Finanzas recientemente titulada, motivada por aportar soluciones innovadoras y estratégicas en el ámbito financiero y administrativo. Me caracterizo por ser una profesional responsable, proactiva y comprometida con los objetivos de las organizaciones en las que colaboro. Poseo experiencia en análisis financiero, mejora de modelos de negocios, gestión estratégica y operaciones en pequeñas y medianas empresas, aplicando conocimientos avanzados de Excel y sistemas ERP-CRM para optimizar procesos y mejorar resultados.

## **Experiencia Profesional**

# Fundación San Vicente de Paul Consultora de Negocios | Mayo - Julio 2024

Desarrollo de proyecto para mejorar el modelo de negocios de la fundación San Vicente de Paul. Así mismo, se realizó el análisis estratégico y financiero en el que se identificó oportunidades de optimización en la gestión operativa y financiera. Como resultado, se implementó la propuesta que contribuye a mejorar la eficiencia en los procesos y el impacto social de la fundación.

### (Experiencia laboral)

# **Growshop Spa**

## Asistente Administrativa y de Ventas | 2020 - 2023

Gestión integral de operaciones de la tienda, incluyendo control de inventarios, atención al cliente, coordinación, recepción de llamadas telefónicas y productos, redacción de correo, responder redes sociales y WhatsApp, entre otras labores administrativas. Además, desarrollé y ejecuté estrategias financieras que mejoraron la rentabilidad del negocio. Así mismo, implementé procedimientos internos para optimizar la logística y administración, lo que resultó en una reducción de costos operativos.

#### **Casino Monticello**

#### Slot (atención al cliente) | 2018 – 2019

Como asistente de slot en un casino, me encargaba de atender a los clientes que usaban las máquinas tragamonedas, ayudándolos con cualquier duda o problema menor, como atascos o reinicios. También supervisaba que todo funcionara bien en el área, pagaba premios menores y reportaba fallas más grandes al equipo técnico. Mi objetivo era asegurar que los clientes tuvieran una experiencia cómoda y disfrutaran del ambiente del casino

#### **McDonald**

Cajera | Febrero-Marzo -Abril- 2016

#### **Inversiones Enex S.A**

Cajera multifuncional | Abril-Mayo -Junio-Julio- 2013

# **Educación**

# Ingeniería en Administración mención Finanzas

Duoc UC Antonio Varas | 2021 - 2024

#### Educación Media

Liceo Alberto Hurtado, San Francisco | 2012

# Habilidades y Conocimientos Técnicos

- Excel Avanzado: Tablas dinámicas, macros, análisis de datos y automatización de reportes.
- Análisis Financiero: Evaluación de proyectos, flujo de caja, proyecciones financieras.
- **Análisis Estratégico:** Diagnóstico empresarial y desarrollo de estrategias para optimización.
- Sistemas ERP y CRM: Gestión administrativa y operativa en plataformas integradas.
- Inglés Intermedio: Nivel funcional en lectura, escritura y comunicación oral.

**Habilidades Personales:** Responsable y orientada a resultados, con alta capacidad de autogestión, planificación, proactiva, identificación de oportunidades de mejora en procesos y proponiendo soluciones innovadoras. También, Trabajo en equipo, promoviendo la colaboración y el liderazgo positivo, creativa y adaptable, enfrentando desafíos con flexibilidad y pensamiento estratégico.

**Logros:** Finalista en proyecto de mejora del modelo de negocios para la Fundación San Vicente de Paul. Así mismo, logre Incrementar en rentabilidad y reducción en costos operativos en una pyme.

#### Referencia

Empresa	Nombre	Cargo	Correo	Contacto
Growshop spa	Mauricio Sagredo	Dueño y Administrador	mauriciosagredo@icloud.com	+569 3259 5060
Fundación san Vicente de Paul	Valeska Blas	Compañera de proyecto	Va.blas@duocuc.cl	+56940614270